【裁判字號】    95,訴,225
【裁判日期】    950404
【裁判案由】    搶奪
【裁判全文】
臺灣臺中地方法院刑事判決               95年度訴字第225號
公  訴  人  臺灣臺中地方法院檢察署檢察官
被      告  乙○○
                    號
                    （現於臺灣臺中看守所羈押中）
上列被告因搶奪案件，經檢察官提起公訴（九十四年度偵字第一
八九九八號），被告於本院準備程序就被訴事實為有罪之陳述，
經本院合議庭裁定改行簡式審判程序，判決如下：
    主    文
乙○○共同意圖為自己不法之所有，而搶奪他人之動產，累犯，
處有期徒刑拾壹月。
    犯罪事實
一、乙○○前於民國九十一年間因犯竊盜罪及毒品危害防制條例
    等案件，分別經本院判處有期徒刑三月及八月，復經本院裁
    定合併定其應執行刑為有期徒刑十月確定，另於九十二年間
    因違反電信法案件，經本院判處有期徒刑八月確定，經送監
    接續執行，於九十三年十二月二十六日縮刑期滿執行完畢。
    詎乙○○仍不知悔改，其與甲○○（另經本院判處有期徒刑
    十月），共同基於意圖為自己不法所有之犯意聯絡，由甲○○騎乘其所有車牌號碼ＴＦ七－五一九號重型機車，後載乙○○，於九十四年十一月三十日十二時四十分許，行經臺中
    縣龍井鄉○○街一九九之一號前，見丙○○騎乘機車在前，
    乃自後騎至丙○○旁邊，趁丙○○不及防備之際，由後座之
    乙○○徒手搶奪丙○○所有放置在機車踏板上之黑色手提包
    一個【內有現金新臺幣（下同）八百七十九元、ＭＯＴＯＲ
    ＯＬＡ牌行動電話一支（內有ＳＩＭ卡一張）一支及聖經一
    本等物】（均已發還丙○○），得手後隨即加速往臺中市○○路與臺中港路方向逃離現場。丙○○遭搶後，即騎機車自
    後追捕並高呼搶劫，適有員警在該處巡邏，而於九十四年十
    一月三十日十二時四十五分許，在臺中市西屯區○○○路○
    段二○二號前當場逮捕查獲甲○○、乙○○二人。
二、案經臺中市警察局第六分局報請臺灣臺中地方法院檢察署檢
    察官偵查起訴。
    理    由
一、訊據被告乙○○對其於前揭時、地與共同被告甲○○搶奪被
    害人丙○○所有之黑色手提包一個【內有現金八百七十九元
    、ＭＯＴＯＲＯＬＡ牌行動電話一支（內有ＳＩＭ卡一張）
    一支及聖經一本等物】之犯行坦承不諱，核與被害人丙○○
    於警詢時指述情節相符，且據共同被告甲○○於警詢、檢察
    官偵查中及本院審理時供陳明確，復有查獲照片十張、扣押
    物品目錄表、贓物認領保管單及查獲現場圖各一份存卷可稽
    ，綜上，被告自白與事實相符，其上揭搶奪犯行，足堪認定
    。
二、核被告乙○○所為，係犯刑法第三百二十五條第一項之搶奪
    罪。被告乙○○與共同被告甲○○就上開搶奪行為，有犯意
    聯絡，行為分擔，為共同正犯。查被告乙○○前於九十一年
    間因犯竊盜罪及毒品危害防制條例等案件，分別經本院判處
    有期徒刑三月及八月，復經本院裁定合併定其應執行刑為有
    期徒刑十月確定，另於九十二年間因違反電信法案件，經本
    院判處有期徒刑八月確定，經送監接續執行，於九十三年十
    二月二十六日縮刑期滿執行完畢，有臺灣高等法院被告前案
    紀錄表及臺灣臺中地方法院檢察署刑案資料查註紀錄表各一
    份在卷可參，其受有期徒刑之執行完畢後，五年以內再犯本
    件有期徒刑以上之罪，為累犯，應依刑法第四十七條之規定
    ，加重其刑。爰審酌被告乙○○年輕力壯，不思以正當方法
    賺取金錢，竟以暴力性手段，搶奪被害人財物，造成被害人
    財物上之損失及精神上之恐懼，嚴重影響社會秩序，惡性非
    輕，及本案係由被告乙○○動手搶奪，其於本案之分工地位
    ，並念及被告乙○○於本院審理時坦承犯行，尚有悔意等一
    切情狀，量處如主文所示之刑。
三、至被告乙○○於警詢、檢察官偵查中雖供陳其有連續在附表
    編號一至十所示時間、地點，趁附表所示被害人林香等人
    不及防備之際，搶奪如附表所示之財物等語，惟查，證人林
    香於警詢時證稱：搶奪其之歹徒身材體型瘦高等語，於檢
    察官偵查中亦證稱當天行搶其之人較瘦，不太像被告等語；
    證人曾欽雄於警詢時證稱：其於九十四年八月十三日遭歹徒
    騎機車行搶，行搶之歹徒身高約一百七十公分以上，穿西裝
    褲深色、黑色皮鞋，其未看見歹徒所騎機車之車牌號碼，機
    車的廠牌及顏色無法確定等語；證人李彥蓉於警詢時證稱：
    其係於九十四年九月二日在臺中市○○區○○路二段二八二
    巷四二之一號地下室遭一名男性歹徒押住其後搶奪其財物，
    歹徒年約二十八歲，長相斯文，膚色較白，歹徒得手後騎不
    詳車號之墨綠色重機車逃逸等語；證人郭靜遐於警詢時證稱
    ：其於九十四年九月二十九日遭歹徒行搶，其只知行搶的歹
    徒身材略胖一點，歹徒所騎機車未懸掛車牌、深色、廠牌不
    詳等語；證人趙玲於警詢時證稱：其於九十四年十月一日遭
    歹徒行搶，行搶歹徒體型瘦，約一百七十公分等語；證人蔡
    佳樺於警詢時證稱：九十四年十一月一日遭一名男性歹徒騎
    乘一輛疑似銀色、不詳車號之重機車行搶，行搶之歹徒高瘦
    、著藍色年仔褲等語；證人葉淑卿於警詢時證稱：其於九十
    四年十一月八日遭歹徒騎機車行搶，搶奪其之歹徒身高約一
    百七十五公分、身材狀碩，行搶歹徒騎黑色重機車，其並無
    記到行搶歹徒之車牌號碼等語；證人張瑞玲於警詢時證稱：
    其於九十四年十一月十六日遭一名騎深色重型機車之男子行
    搶，該名歹徒約一百七十公分、體型瘦瘦的，其只記得歹徒
    所騎機車之車牌號碼有部分為「ＪＰ－三二六」號，車號最
    前面的英文字母則沒看清楚等語；證人陳順妹於警詢時證稱
    ：其於九十四年十一月十七日遭一名不詳男子騎機車行搶，
    歹徒穿黑色衣服等語；證人施美如於警詢時證稱：其於九十
    四年十一月十八日遭一名男子騎一部重型機車行搶，行搶之
    歹徒身材瘦等語，而本件被告乙○○之身材微胖，皮膚亦非
    白晰，是證人林香、李彥蓉、趙玲、蔡佳樺、張瑞玲、施
    美如所證之行搶歹徒體型均與被告乙○○不符；又依證人曾
    欽雄、郭靜遐、葉淑卿、陳順妹於警詢所為歹徒特徵之描述
    ，亦無法確認行搶其等之人即為被告，是上開附表編號一至
    十之被害人林香等人，是否確係遭被告乙○○所搶奪，即
    屬有疑，另依附表編號三所示證人李彥蓉所證其係遭人在地
    下室押住後行搶，非遭人騎乘機車搶奪等語，亦與本件被告
    所犯係騎機車行搶路人且在被告乙○○身上或住處，亦未查
    獲任何附表所示被害人林香等人遭搶之財物之犯罪態樣不
    同，且在被告乙○○身上或住處，亦無查獲任何附表所示被
    害人林香等人遭搶之財物，此外，復查無其他積極證據足
    認被告乙○○確有犯附表所示之十件搶奪行為，自難僅憑被
    告乙○○前後不一之自白及附表所示證人林香等人前開有
    瑕疵之指訴，遽為被告乙○○不利之認定。另被告乙○○於
    本院審理時雖供陳其與自稱「林啟錚」之成年男子，有共同
    於九十四年一、二月間，連續騎機車搶奪路人等語，惟被告
    乙○○先供稱其與「林啟錚」之人共犯搶奪二次，復供稱共
    犯搶奪三次，其所述與「林啟錚」之人共犯搶奪之次數前後
    不一，已屬有疑，並被告於本院審理時所自承其與「林啟錚
    」之人共犯連續搶奪部分亦無尋得被害人，且無其他事實足
    以佐證，亦難僅憑被告乙○○前開有瑕疵之自白，而為被告
    乙○○不利之認定，且附表所示被害人林香等人遭搶部分
    ，及被告於本院審理時所自述有與「林啟錚」共同行搶之部
    分，均未經公訴人起訴，本院爰均不予審理，附此敘明。
據上論斷，應依刑事訴訟法第二百七十三條之一第一項、第二百
九十九條第一項前段，刑法第二十八條、第三百二十五條第一項
、第四十七條，判決如主文。
中    華    民    國    95    年     4    月     4    日
                  刑事第六庭    法  官  戴博誠
上正本證明與原本無異。
如不服本判決，應於送達後十日內向本院提出上訴狀（須附繕本
），上訴於臺灣高等法院臺中分院。
中    華    民    國    95    年     4    月     4    日
                                書記官  鄭淑英
【附錄本判決論罪科刑法條】刑法第三百二十五條第一項：
意圖為自己或第三人不法之所有，而搶奪他人之動產者，處六月
以上五年以下有期徒刑。


司法院資訊處製作；財團法人民間司法改革基金會備份。
